【裁判字號】    90,訴,1701
【裁判日期】    900705
【裁判案由】    清償借款
【裁判全文】
臺灣臺中地方法院民事判決  九十年度訴字第一七○一號
    原      告  內政部營建署
    法定代理人  甲○○
    訴訟代理人  乙○○
    被      告  丙○○
右當事人間請求清償借款事件，本院判決如左：
    主      文
被告應給付原告新台幣貳佰肆拾陸萬元，及自民國八十八年八月二十七日起至清償日
止，其中新台幣貳佰貳拾萬元按週年利率百分之五點０七五、新台幣貳拾陸萬元按週
年利率百分之八點０七五計算之利息，並自民國八十八年九月二十八日起，至清償日
止，按上開利率百分之五十計算之違約金。
訴訟費用由被告負擔。
    事      實
甲、原告方面：
一、聲明：如主文所示。
二、陳述：被告於民國八十八年一月二十七日，向原告借用新台幣（下同）二百四十
    六萬元，約定借款期間為三十年，借款第一年至第五年應按月付息不還本，第六
    年起分三百期按月清償本息，利率則約定其中二百二十萬元為年息百分之五點０
    七五、另二十六萬元為年息百分之八點０七五，逾期清償按上開利率百分之五十
    計付違約金，如積欠本息達三個月以上，即視為全部到期。詎被告自八十八年八
    月二十七日起，即未依約繳納本息，尚積欠原告如主文所示之本金、利息及違約
    金，屢經催討，均置之不理。為此，提起本訴請求被告給付如主文第一項所示之
    本金、利息及違約金。
三、證據：提出國民住宅借據及戶籍謄本各一件為證。
乙、被告方面：
一、聲明：駁回原告之訴。
二、陳述：對於原告所提出借據之真正不爭執，惟以其房屋是向台中市政府購買者，
    於八十八年一月二十九日交屋後，陸續發現房子有浴廁地板埋沙、馬桶水管漏水
    、陽台牆壁有隙縫、每逢下雨都會滲水進入等瑕疵，經其以電話告知國宅局，均
    僅要被告等時間修繕，其懷疑該屋有偷工減料之情形，且被告現失業中，無能力
    付款，要求依買賣契約書第四條之約定「收回房屋」，並退回價金，故其不願意
    付貸款等語置辯。
三、證據：提出台中市政府函文、田心國民住宅買賣契約書各一件為證。
    理      由
一、原告主張之右揭事實，業據其提出國民住宅借據及戶籍謄本各一件為證，且被告
    復對原告所提出之借據不爭執，自堪信原告之主張為真實。雖被告以其房屋是向
    台中市政府購買者，於八十八年一月二十九日交屋後，陸續發現房子有瑕疵，其
    懷疑該屋有偷工減料之情形，且被告現失業中，無能力付款，要求依買賣契約書
    第四條之約定「收回房屋」，並退回價金，故其不願意付貸款等情資為抗辯。惟
    經查，本件原告係本於消費借貸關係請求被告償還借款，至於被告對於其向台中
    市政府所購買之房屋是否有瑕疵，或其得否依其與台中市簽訂之國民住宅買賣契
    約書第四條之約定，要求收回房屋及退回價金，其有關房屋買賣契約之法律關係
    應存在於被告與出賣人台中市政府之間，而與本件原告不相涉，基於債權相對性
    之原則，被告自不得執以對抗原告，是被告以前情置辯，自難採信。
二、按消費借貸者，謂當事人一方移轉金錢或其他代替物之所有權於他方，而約定他
    方以種類、品質、數量相同之物返還之契約，民法第四百七十四條第一項定有明
    文；本件被告之向原告借款既自八十八年八月二十七日起，即未依約清償；從而
    ，原告依消費借貸契約之法律關係，請求被告給付二百四十六萬元，及自八十八
    年八月二十七日起，至清償日止，其中二百二十萬元按週年利率百分之五點０七
    五、二十六萬元按週年利率百分之八點０七五計算之利息，並自八十八年九月二
    十八日起，至清償日止，按上開利率百分之五十計算之違約金，為有理由，應予
    准許。
據上論結，本件原告之訴為有理由，依民事訴訟法第七十八條，判決如主文。
中      華      民      國    九十      年      七      月      五      日
                                臺灣臺中地方法院民事第三庭
~B法      官  林源森
右為正本係照原本作成
如對本判決上訴，須於判決送達後二十日內向本院提出上訴狀
中      華      民      國    九十      年      七      月      六      日
~B法院書記官


司法院資訊處製作；財團法人民間司法改革基金會備份。
